臺灣臺中地方法院刑事判決　　　　　 94年度中簡上字第394號
上　訴　人　臺灣臺中地方法院檢察署檢察官
被　　　告　乙○○
上列上訴人等因被告竊盜案件，不服本院臺中簡易庭九十四年度
中簡字第一○○九號中華民國九十四年四月八日第一審判決（起
訴案號：臺灣臺中地方法院檢察署九十四年度偵字第四○一四號
），提起上訴，本院管轄之第二審合議庭判決如下：
    主    文
上訴駁回。
    犯罪事實
一、乙○○基於意圖為自己不法所有之概括之犯意，於民國九十
　　三年八月八日十八時許，在臺中縣新社鄉○○村○○○街口
  　，竊取呂琇津所有之車牌號碼ＩＮＩ－五八八號號重型機車
    ，得手後乙○○即央託某不知情之鎖匠代為配製鑰匙，並為
    避免攔檢，再將其所有之車牌號碼ＬＧＭ－三九八號車牌懸
    掛其上，以供自己代步之用。乙○○又承前之概括犯意，與
    劉吉芳（業經本院臺中簡易庭判處有期徒刑四月確定）共同
    基於竊盜之犯意聯絡，於九十四年二月二十七日二十二時許
    （原審誤載為二十二時二十分許），由乙○○騎乘上開機車
    搭載劉吉芳，共同前往臺中市北屯區濁水巷與連坑巷口竹筍
    園農舍內，徒手竊取丙○○所有之鋼筋四十八支（價值新臺
    幣《下同》一萬二千元）、電冰箱一台（價值五千元）、斧
    頭及鐮刀等農具一批（價值三千二百元）等物得手。嗣於九
    十四年二月二十七日二十二時二十分許（原審誤載為二十二
    時許），在臺中市北屯區濁水巷與連坑巷口，經警偕同臺中
    市東山里守望相助隊隊員吳茂傑，將乙○○、劉吉芳逮捕。
二、案經臺中市警察局第五分局報告臺灣臺中地方法院檢察署檢
    察官偵查後聲請簡易判決。
    理    由
一、上揭事實業據被告乙○○坦承不諱，核與同案被告劉吉芳證
    述竊盜情節及證人呂琇津、丙○○、吳茂傑證述失竊及逮捕
    被告之情節相符，復有車輛車牌失竊作業－查獲車輛認可資
    料一紙、贓證物保管收據二紙、查獲車輛照片二張、現場取
    贓照片二張在卷可憑，足認被告自白與事實相符，應堪採信
    。本案事證明確，被告犯行堪可認定。
二、核被告所為，係犯刑法第三百二十條第一項之竊盜罪。又其
    前後二次竊盜犯行，時間緊接，所犯構成要件相同，顯係基
    於概括犯意為之，為連續犯，應依刑法第五十六條之規定論
    以一罪，並加重其刑。原審適用刑事訴訟法第四百四十九條
    第一項前段、第四百五十四條第二項、刑法第二十八條、第
    五十六條、第三百二十條第一項、第四十一條第一項前段、
    罰金罰鍰提高標準條例第一條前段、第二條，量處被告有期
    徒刑肆月，並諭知易科罰金之折算標準，經核被告不思以合
    法途徑獲取生活所需，而以竊盜之方式，竊取他人財物，造
    成被害人呂琇津、丙○○之損害，並影響社會秩序，暨犯後
    坦承犯行，本院斟酌被告犯罪之動機、目的、手段、對被害
    人所生之危害、犯罪後之態度等一切情狀，認原審認事用法
    並無不當，量刑亦屬妥適。至檢察官上訴指摘原審判決未及
    審酌被告於九十四年三月八日十六時許，在臺中縣新社鄉中
    興村中興嶺車站旁，竊取證人甲○○所有車牌號碼ＪＣＲ－
    四九六號機車車牌，得手後將該車牌號碼變造為ＪＯＲ－四
    八六，將之懸掛於向案外人陳憲堂所借用之車牌號碼ＪＹＷ
    －六○六號機車使用，嗣於九十四年三月三十日為警於臺中
    縣石岡鄉○○路一巷大甲溪旁查獲，因認被告涉犯刑法第三
    百二十條第一項之竊盜罪嫌及刑法第二百十六條、第二百十
    二條之行使變造特種文書罪嫌而移送併辦云云。按犯罪事實
    應依證據認定之，無證據不得認定犯罪事實，又不能證明被
    告犯罪者，應諭知無罪之判決，刑事訴訟法第一百五十四條
    第二項及第三百零一條第一項分別定有明文。次按刑事訴訟
    法上所謂認定犯罪事實之證據，係指足以認定被告確有犯罪
    行為之積極證據而言；如未能發現相當證據或證據不足以證
    明，自不能以推測或擬制之方法，以為裁判基礎（最高法院
    二十九年上字第三一○五號、四十年台上字第八十六號判例
    參照）。訊據被告固坦承將車牌號碼ＪＣＲ－四九六號機車
    車牌，變造為ＪＯＲ－四八六，將之懸掛於車牌號碼ＪＹＷ
    －六○六號機車使用等事實，惟矢口否認有何竊取前開車牌
    之犯行，辯稱：伊係於九十四年三月三十日前二星期左右在
    中興嶺往臺中方向的東山路山壁旁之水溝內拾得前開車牌等
    情。經查證人甲○○係於九十三年三月八日連同機車與車牌
    一同失竊，惟被告為警查獲之際，僅查得被告持有前開車牌
    等情，業據證人甲○○證述在卷，復有車輛車牌失竊作業－
    查獲車輛認可資料一紙、贓物認領保管單一紙在卷可參，堪
    可認定。又按竊取機車之行為人，將竊得機車之車牌丟棄，
    改懸掛自己或合法取得之車牌，以逃避警方追緝，並非不可
    想見，此觀本案被告竊取證人呂琇津所有之車牌號碼ＩＮＩ
    －五八八號重型機車，即將前開車牌取下，改懸掛自己所有
    之車牌號碼ＬＧＭ－三九八號車牌自明。是併案部分既未查
    得被告持有前開失竊之機車，則依前開說明，被告所辯車牌
    號碼ＪＣＲ－四九六號車牌係伊所拾得云云，並非全然不可
    採信。是以，本案尚存有合理之懷疑存在，尚難僅以被告持
    有前開車牌即率爾直接推論前開車牌係被告所竊得。準此，
    就併案被告竊取機車車牌部分，公訴人所提出之證據或所指
    出之證明方法，尚不足為被告有罪之積極證明，或說服本院
    形成被告有罪之心證，此部分即與被告前開所犯普通竊盜罪
    部分並無連續犯之裁判上一罪之關係，又既無法證明被告確
    有竊取前開機車車牌，則被告變造機車車牌，進而懸掛行使
    部分，即與本案亦無方法結果之牽連犯關係存在，本院自無
    從併予審理，自應退由檢察官另為適法之處理。是以，檢察
    官移送併辦部分核與本案無連續犯、牽連犯之裁判上一罪關
    係，業如前述，上訴人指摘原審未及審酌併案部分之犯行為
    無理由，應予駁回。
據上論斷，應依刑事訴訟法第四百五十五條之一第一項、第三項
、第三百六十八條，判決如主文。
本案經檢察官丁○○到庭執行職務。
中　　華　　民　　國　　94　　年　　10　　月　　13　　日
                  刑事第十四庭  審判長法　官  楊真明
                  　　　　　　　　　　法　官　陳  葳
                  　　　　　　　　　　法　官  劉逸成
上正本證明與原本無異。
不得上訴。
                                      書記官  謝惠雯
中　　華　　民　　國　　94　　年　　10　　月　　14　　日
